臺灣高雄地方法院鳳山簡易庭裁定　　　 110年度鳳秩字第66號
移送機關　　高雄市政府警察局鳳山分局
被移送人　　林保羊　



上列被移送人因違反社會秩序維護法案件，經移送機關以民國11
0 年09月14日高市警鳳分偵字第11073936300 號移送書移送審理
，本院裁定如下：
    主      文
林保羊無正當理由，攜帶類似真槍之玩具槍，而有危害安全之虞
，處罰鍰新臺幣貳仟元。
扣案之類似真槍之玩具槍壹支沒入。
    事實及理由
一、被移送人林保羊於下列時、地有違反社會秩序維護法之行為
    ：
  （一）時間：110 年9 月7 日6時55分許。
  （二）地點：高雄市○○區○○路00○0號。
  （三）行為：無正當理由攜帶類似真槍之玩具槍1 支。
二、上開事實，有下列之事證證明屬實：
  （一）被移送人林保羊於警詢時之自白。
  （二）搜索扣押筆錄、扣押物品目錄表暨扣押物品收據。
  （三）高雄市政府警察局鳳山分局空氣槍動能初篩報告表。
  （四）玩具槍1支扣案之照片。
三、按無正當理由，攜帶類似真槍之玩具槍，而有危害安全之虞
    者，處3 日以下拘留或新臺幣18,000元以下罰鍰，社會秩序
    維護法第65條第3 款分別定有明文。
四、經查，被移送人於上開時、地攜帶之類似真槍之玩具槍1 支
    乙情，業據被移送人於警詢時坦承不諱，並有高雄市政府警
    察局鳳山分局扣押筆錄、扣押物品目錄表、扣押物品照片、
    扣案之玩具槍1 支等在卷可稽，自堪認定。該玩具槍經高雄
    市政府警察局初篩後，認為送鑑之玩具槍係液化氣體式動力
    槍枝，以小型高壓氣體鋼瓶內氣體為發射動力，可發射彈丸
    ，以4mm 金屬球型彈丸測試，未能貫穿鋁板，認不具殺傷力
    ，此有高雄市政府警察局鳳山分局空氣槍動能初篩報告表可
    證。且被移送人所持有之玩具槍，其外觀與真槍無異，令人
    難辨其真偽，有該玩具槍之照片可證，自屬上開規定所稱之
    「類似真槍之玩具槍」。又被移送人於警詢時固辯稱：我有
    在跑山，下車會被狗追，所以才攜帶在身上等語。惟被移送
    人遭查獲當時之時、地為公眾得出入之場所，被移送人攜帶
    上開外觀與真槍無異之空氣槍，雖未傷及他人之財產或身體
    ，仍足使周遭之人誤認為真槍而心生畏懼；被移送人雖辯稱
    係為了避免被狗追而攜帶玩具槍等語，此部分僅被移送人之
    單一陳述，並無其他證據可佐。堪認其攜帶該空氣槍，並無
    正當理由，客觀上有危害安全之虞，其違序事實，足以認定
    。
五、核被移送人所為，係違反社會秩序維護法第65條第3 款規定
    之行為。爰審酌被移送人違反本法之手段、違反義務之程度
    以及所生之危險，量處如主文所示之處罰。
六、另扣案之玩具槍1 支，為被移送人所有，業據其自承在卷，
    且係供違反本法行為所用之物，爰依社會秩序維護法第22條
    第3 項前段之規定，併予宣告沒入。
七、依社會秩序維護法第45條第1 項、第65條第3 款、第22條第
    3 項，裁定如主文。
中    華    民    國   110    年    11    月    2     日
                  鳳山簡易庭  法      官  林育丞
以上正本係照原本作成。
如不服本裁定，得於裁定書送達之翌日起5 日內，以書狀敘述理
由，向本庭提出抗告。
中    華    民    國   110    年    11    月    3     日
                              書  記  官